臺灣高等法院臺中分院刑事判決　　　　94年度上訴字第2252號
上　訴　人
即　被　告　乙○○
指定辯護人　本院公設辯護人　丙○○
上列上訴人因違反槍砲彈藥刀械管制條例案件，不服臺灣臺中地
方法院94年度訴字第2236號中華民國94年9月20日第一審判決（
起訴案號：臺灣臺中地方法院檢察署94年度偵字第3268號、第
10561號），提起上訴，本院判決如下：
    主  文
上訴駁回。
    事  實
一、乙○○明知其並未經主管機關許可，不得持有手槍、子彈，
    且亦知真實姓名年籍不詳綽號「阿國」之成年男子所交付之
    仿ＦＮ廠1910型半自動手槍製造之玩具手槍換裝土造金屬槍
    管而成之改造玩具手槍（槍枝管制編號0000000000號，含彈
    匣一個）1枝，可擊發適用子彈，另所交付之土造子彈中有4
    顆可擊發，均具有殺傷力，竟於民國（下同）93年11月底之
    某日未經許可，在台中縣霧峰鄉○○村○○路27巷18號住處
    ，收受寄藏上開具有殺傷力之改造玩具手槍一枝（含彈匣1
    個）及土造子彈（寄藏之子彈中有四顆均殺傷力，4顆不具
    有殺傷力），並將之部分藏放於上揭住處之床舖底下，另一
    部分藏放在其不知情之女友魏千慧（業經檢察官為不起訴處
    分確定）之外套口袋內。嗣於94年2月15日晚間6時50分許，
    為警持搜索票在上址2樓之床舖下及其女友魏千慧之口袋內
    ，分別扣得上開改造手槍1把（含彈匣1個）、子彈6顆及另
    一批子彈2顆（8顆子彈中，僅其中4顆具有殺傷力，另4顆不
    具有殺傷力，均業已試射完畢，僅餘彈殼）。
二、案經臺中縣警察局霧峰分局報告臺灣臺中地方法院檢察署檢
    察官偵查起訴。
    理  由
一、上訴人即被告乙○○（下稱被告）未於本院審理期日到場，
    其上訴狀陳明否認犯罪，又被告於原審固坦承其於上開時地
    被查獲上揭改造手槍及土造子彈等情不諱，惟矢口否認有寄
    藏上開手槍及子彈犯行，辯稱：綽號「阿國」之成年男子，
    交付上揭手槍及子彈時，並未告知伊所寄藏之物品係槍彈，
    且該槍、彈係以手提袋包裝，伊不知道手提袋內所裝為槍、
    彈云云，惟查： (一)、被告於寄藏上開槍彈前，綽號「阿國」
    之人曾經告訴被告：因為自己被警察盯上，所以上揭物品放
    置於其家中會很危險，放置在被告家中，比較不怕警察來抓
    等語，業據證人魏千慧於原審結證明確（見原審卷第70～72
    頁），再參以被告於收受寄藏上揭槍、彈後，即將上揭槍枝
    及大部分之子彈均放置於隱密之2樓床舖底下，業據被告於
    原審自承在卷。此外，並有台中縣警察局霧峰分局搜索扣押
    筆發錄、扣押物品目錄表、相片八幀附卷可憑，核與台中縣
    警察局霧峰分局偵查員即證人洪明權於原審及檢察官偵查中
    結證、同分局偵查員即證人游哲豪及同分局小隊長即證人蔡
    慶裕於檢察官偵查中結證情節相符（見原審卷第75～76頁；
    偵查卷第122～123頁），顯然被告於收受上揭槍彈時，明知
    上揭槍彈為違禁物，仍予收受寄藏，至為明確。【按被告以
    外之人於偵查中向檢察官所為陳述，除顯有不可信之情況者
    外，得為證據，同法第159條之1第2項定有明文。偵查中對
    被告以外之人（包括證人、鑑定人、告訴人、被害人及共同
    被告等）所為之偵查筆錄，或被告以外之人向檢察官所提之
    書面陳述，性質上均屬傳聞證據。惟現階段刑事訴訟法規定
    檢察官代表國家偵查犯罪、實施公訴，依法其有訊問被告、
    證人及鑑定人之權，證人、鑑定人且須具結，而實務運作時
    ，檢察官偵查中向被告以外之人所取得之陳述，原則上均能
    遵守法律規定，不致違法取供，其可信度極高，職是，被告
    以外之人前於偵查中已具結而為證述，除反對該項供述得具
    有證據能力之一方，已釋明「顯有不可信之情況」之理由外
    ，不宜以該證人未能於審判中接受他造之反對詰問為由，即
    遽指該證人於偵查中之陳述不具證據能力。本件證人洪明權
    、游哲豪、蔡慶裕等人於檢察官偵查中所為之陳述，均未曾
    提及檢察官在偵查時有不法取供之情形，依上說明，該等證
    人於檢察官偵查中之證言自均具有證據能力。】。(二)、上揭
    槍枝及大部分之子彈係以紙袋包裝，且由被告親自放置於床
    舖底下，業據被告自承在卷，核與證人魏千慧於原審結證情
    節相符。又扣案之槍彈為質地堅硬之金屬製物，重量顯然不
    輕，被告既明知收受寄藏之物品係違禁物，且親自提過該裝
    有槍枝、子彈之手提袋，縱令綽號「阿國」之成年男子沒有
    明講其所寄放之物品為槍枝，被告對於上揭寄放之物品為槍
    枝、子彈，亦應有所認識。按槍、彈之價值不匪，槍枝之所
    有者為了避免被追緝而遭警查扣，衡諸常情，必定會告知受
    寄者其內之物品為槍枝、子彈，使受寄者在藏匿該槍、彈時
    能小心謹慎，避免被家中之其他成員發現，且綽號「阿國」
    之人既然已經告知被告該寄放之物品很危險，不能被警察抓
    到，則被告聽聞後，豈有不問明該受寄物品為何物，或將之
    受寄物品打開來看清楚，而使自己處於寄藏違禁物之危險情
    境中之理？被告於原審辯稱伊不知道受寄物品為槍彈違禁物
    ，顯不符合常情，不足為憑。(三)、扣案之仿ＦＮ廠1910型半
    自動手槍製造之玩具手槍換裝土造金屬槍機、槍管而成之改
    造玩具手槍（槍枝管制編號0000000000號，含彈匣1個）1枝
    ，機械性能良好，可擊發適用子彈；扣案之土造子彈，其中
    4顆可擊發，均認具殺傷力，其中4顆，無法擊發，認不具殺
    傷力，業經內政部警政署刑事警察局鑑定明確，製有該局94
    年4月8日刑鑑字第0940027747號鑑定書1紙附卷可憑（見偵
    查卷第158頁），並有該局94年6月21日刑鑑字第0940088827
    號函文1紙在卷可憑。綜上，本件事證明確，被告涉犯未經
    許可寄藏具有殺傷力之改造手槍及子彈罪嫌，犯行堪以認定
    。
二、查被告未經許可，寄藏可發射子彈具有殺傷力之改造玩具手
    槍及子彈之行為，核係犯槍砲彈藥刀械管制條例第8條第4項
    之未經許可寄藏可發射子彈具有殺傷力之改造玩具手槍罪及
    同法第12條第4項之未經許可寄藏子彈罪。被告以一行為觸
    犯上揭2罪名，為想像競合犯，依刑法第55條之規定，從一
    重依槍砲彈藥刀械管制條例第8條第4項處斷。原審依據上述
    理由，適用槍砲彈藥刀械管制條例第8條第4項、第12條第4
    項，刑法第11條前段、第55條、第42條第2項、第38條第1項
    第1款，罰金罰鍰提高標準條例第2條，並爰審酌被告有搶奪
    之前科紀錄（不構成累犯），有台灣台中地方法院檢察署刑
    案資料查註紀錄表、臺灣高等法院被告全國前案紀錄表可按
    ，其明知並未經主管機關許可，不得寄藏改造玩具手槍、子
    彈，竟仍幫助友人寄藏以備不時之需，犯罪之動機即屬可議
    ，並對社會治安存有潛在之危險，犯後飾詞狡辯，顯無悔意
    ，惟其犯罪之手段非若一般持有槍砲彈藥類型犯罪之兇殘，
    亦非以加害良善為目的，另寄藏之改造玩具手槍只有1枝，
    子彈僅有4發，犯罪情節並非重大等一切情狀，量處被告有
    期徒刑3年2月，併科罰金新台幣5萬元，並就併科罰金部分
    諭知易服勞役之折算標準。又敘明扣案之仿ＦＮ廠1910型半
    自動手槍製造之玩具手槍換裝土造金屬槍機、槍管而成之改
    造玩具手槍（槍枝管制編號000000 0000號）一枝，係違禁
    物，應依刑法第38條第1項第1款之規定宣告沒收；扣案之子
    彈8顆，其中4顆，業經試射且無殺傷力，非屬違禁物，另扣
    案具有殺傷力之子彈4顆，已因試射而滅失，均不諭知沒收
    。核其認事用法俱無不當，量刑亦稱允洽，被告猶執陳詞否
    認犯罪而提起上訴，非有理由，應駁回其上訴。
三、被告經合法傳喚，無正當理由不到庭，爰不待其陳述逕行判
    決。
據上論斷，應依刑事訴訟法第371條、第368條，判決如主文。
本案經檢察官甲○○到庭執行職務。
中　　華　　民　　國　　94　　年　　12 　月　　21   　日
            刑事第七庭　審判長法  官  林　榮　龍
                              法  官  許  秀  芬
                              法  官  江  錫  麟
上列正本證明與原本無異。
如不服本判決應於收受送達後十日內向本院提出上訴書狀，其未
敘述上訴之理由者並得於提起上訴後十日內向本院補提理由書（
均須按他造當事人之人數附繕本）。
                              書記官  劉  建  智
中　　華　　民　　國　　94　　年　　12　月　　22  　　日
附錄論罪科刑法條：
槍砲彈藥刀械管制條例第8條：
  未經許可，製造、販賣或運輸鋼筆槍、瓦斯槍、麻醉槍、獵槍
  、空氣槍或第4條第1項第1款所定其他可發射金屬或子彈具有
  殺傷力之各式槍砲者，處無期徒刑或5年以上有期徒刑，併科
  新臺幣1000萬元以下罰金。
  未經許可，轉讓、出租或出借前項所列槍枝者，處5年以上有
  期徒刑，併科新臺幣1000萬元以下罰金。
  意圖供自己或他人犯罪之用，而犯前2項之罪者，處無期徒刑
  或7年以上有期徒刑，併科新臺幣1000萬元以下罰金。
  未經許可，持有、寄藏或意圖販賣而陳列第1項所列槍枝者，
  處3年以上10年以下有期徒刑，併科新臺幣700萬元以下罰金。
槍砲彈藥刀械管制條例第12條：
  未經許可，製造、販賣或運輸子彈者，處1年以上7年以下有期
  徒刑，併科新台幣500萬元以下罰金。
  未經許可，轉讓、出租或出借子彈者，處6月以上5年以下有期
  徒刑，併科新台幣300萬元以下罰金。
  意圖供自己或他人犯罪之用，而犯前2項之罪者，處3年以上10
  年以下有期徒刑，併科新台幣700萬元以下罰金。
  未經許可，持有、寄藏或意圖販賣而陳列子彈者，處5年以下
  有期徒刑，併科新台幣300萬元以下罰金。
  第1項至第3項之未遂犯罰之。
                                                      Ａ
